# 关于股份公司变更有限公司是否需要补资

提问人：流浪的小狗 时间：2019-05-16 14:33:34
请教陈版，股份公司变更为有限公司时，净资产已小于股本金额，如果保持原注册资本金额不变，是否需要股东同比例补足差额，还是按照现有净资产折股数进行减资处理？

回答人：chenyiwei
如果要保持原注册资本金额不变，则需要股东同比例补足差额；否则，应按减资办理，确保折合的有限责任公司实收资本不高于变更基准日和变更实施日的账面净资产额。

提问人：枫林晚 时间：2019-05-17 08:25:18
陈老师，我认为，公司形式变更若股东没有变化，则不涉及净资产、注册资本和实收资本的变化。

回答人：chenyiwei
公司形式变更时，对变更后公司的注册资本和实收资本可以重新确定，不超过变更时的账面净资产即可。